【裁判字號】    95,上易,1038
【裁判日期】    950829
【裁判案由】    竊盜
【裁判全文】
臺灣高等法院刑事判決                95年度上易字第1038號
上  訴  人
即  被  告  丙○○
選任辯護人  袁曉君律師
上列上訴人因竊盜案件，不服臺灣桃園地方法院94年度易字第
1163號，中華民國95年4月3日第一審判決（起訴案號：臺灣桃園
地方法院檢察署94年度偵字第7228號），提起上訴，本院判決如
下：
    主  文
上訴駁回。
    事實及理由
一、本案經本院審理結果，認第一審以上訴人即被告丙○○犯
    刑法第321條第2項、第1項第3款之罪，判處有期徒刑1年2月
    ，並應於刑之執行前令入勞動處所強制工作參年，認事用法
    及量刑均無不當，應予維持，並引用第一審判決書記載之事
    實、證據及理由（如附件）。
二、被告上訴意旨略以：伊祇剪斷監視器的線，並未拆，伊祇破
    壞監視器，沒有竊盜之意思，因為伊與停車場人員口角，當
    天到朋友家修理娃娃機，要去時順便去看收費員理論，他不
    在，伊即破壞監視器云云。惟查：
  (一)關於被告進入桃園縣八德市○○街23號地下室停車場內之動
    機，被告於警詢、偵查、原審及本院審理時所供情節差距甚
    大，已難盡信。
  (二)又被告確有於本案時地拆卸地下室之監視器，因尚有一、二
    顆螺絲未拆下，故監視器未完全被拆來等情，迭據目擊證人
    甲○○先後於原審及本院審理時，結證明確。
  (三)另被告於凌晨4時20分許，進入地下室拆卸室內裝設之監視
    器，謂無竊盜意思，與常情不合。
  (四)至證人乙○○僅證明在案發地點一樓開設店面，曾於94年3
    、4月間請被告修理娃娃機等情，尚難據為有利被告之認定
    。
三、綜上所述，被告所辯無竊盜之意思，無可採信。其提起上訴
    ，指摘原判決不當，為無理由，應予駁回。
四、又95年7月1日修正公布施行之竊盜犯贓物犯保安處分條例第
    3條第1項，將原來第1項第2款以犯竊盜罪或贓物罪為常業之
    規定刪除，另將原來第1項第1款有犯罪習慣之規定併入第1
    項，僅係款項之變動，而無新舊法比較之問題，依刑法第2
    條第1項前段規定，應適用被告行為時之修正前之竊盜犯贓
    物犯保安處分條例第3條第1項第1款規定，併此敘明。
五、據上論斷，應依刑事訴訟法第373條、第368條，判決如主文
    。
本案經檢察官曾忠己到庭執行職務。
中    華    民    國    95    年    8     月    29    日
                  刑事第二十庭  審判長法  官  尤豐彥
                                      法  官  張明松
                                      法  官  吳鴻章
以上正本證明與原本無異。
不得上訴。
                                      書記官  魏淑娟
中    華    民    國    95    年    8     月    30    日
附錄本案論罪科刑法條：
中華民國刑法第321條
（加重竊盜罪）
犯竊盜罪而有左列情形之一者，處 6 月以上、 5 年以下有期徒
刑：
一  於夜間侵入住宅或有人居住之建築物、船艦或隱匿其內而犯
    之者。
二  毀越門扇、牆垣或其他安全設備而犯之者。
三  攜帶兇器而犯之者。
四  結夥三人以上而犯之者。
五  乘火災、水災或其他災害之際而犯之者。
六  在車站或埠頭而犯之者。
前項之未遂犯罰之。


司法院資訊處製作；財團法人民間司法改革基金會備份。
